【裁判字號】    97,裁,743
【裁判日期】    970124
【裁判案由】    撫卹
【裁判全文】
最  高  行  政  法  院  裁  定
                                     97年度裁字第00743號
抗  告  人  甲○○
            乙○○
            丙○○
            丁○○○
上列抗告人與相對人銓敘部間撫卹事件，對於中華民國96年4月
10日臺北高等行政法院95年度訴字第2523號裁定提起抗告，本院
裁定如下︰
    主  文
抗告駁回。
抗告訴訟費用由抗告人負擔。
    理  由
一、按抗告法院認抗告為不合法或無理由者，應為駁回抗告之裁
    定。
二、本件抗告意旨略謂：依公務人員撫卹法第8條規定，公務人
    員遺族受領撫卹金之第一順序為父母、配偶、子女，此為必
    要共同當事人，對於必要共同當事人之送達，除當事人已向
    送達機關書面陳明送達代收人，或對有書面委任代理權限之
    人送達外，自應分別對必要共同當事人各自送達，始為合法
    。本件抗告人甲○○並未向相對人書面陳明為乙○○、丙○
    ○、丁○○○之送達代收人。相對人嗣後之因病死亡通知書
    ，應分別送達於乙○○、丙○○、丁○○○，使其有不服救
    濟之機會，相對人僅將通知書交臺東縣警察局，由關山分局
    轉交甲○○簽收，僅對甲○○送達，並未對乙○○、丙○○
    、丁○○○送達，難謂合法，准此乙○○、丙○○、丁○○
    ○之申請復審法定期間30日無從起算。
三、原裁定以：相對人原處分經臺東縣警察局94年6月15日東警
    人字第0940043522號撫卹金核定通知書（下稱臺東縣警察局
    94年6月15日通知書）轉關山分局，復經關山分局於94年6月
    21日送達予抗告人甲○○，此有臺東縣警察局94年6月15日
    通知書上抗告人甲○○之簽名及簽收時間影本附復審卷可稽
    ；抗告人乙○○、丙○○、丁○○○既委任抗告人甲○○為
    申請遺族撫卹金行政程序之代理人，且其受送達之權限未受
    限制，依行政程序法第71條之規定，相對人上開送達程序自
    屬合法。又原告甲○○、乙○○、丙○○設址於臺東縣，加
    計在途期間7日，核計其提起復審之30日不變期間，係自94
    年6月22日起算，至94年7月28日（星期四）屆滿；抗告人丁
    ○○○設址於屏東縣，加計在途期間6日，核計其提起復審
    之30日不變期間，係自94年6月22日起算，至94年7月27日（
    星期三）屆滿，惟抗告人甲○○遲至95年5月8日始提起復審
    ，此有相對人收文章戳影本可稽，而抗告人乙○○、丙○○
    、丁○○○則於95年6月15日始追加提起復審，此有公務人
    員保障暨培訓委員會收文章戳可稽。抗告人提起復審顯已逾
    首揭法定不變期間，自為法所不許。復審決定以復審逾期，
    從程序上駁回復審，並無不合。抗告人提起本件訴訟，未經
    合法復審程序，揆諸首開說明自屬不合法，應以裁定駁回。
四、原裁定以前揭理由，駁回抗告人在原審之訴，於法尚無未合
    。本件抗告意旨雖以：本件抗告人甲○○並未向相對人書面
    陳明為乙○○、丙○○、丁○○○之送達代收人，本件處分
    書僅對甲○○送達，並未對乙○○、丙○○、丁○○○送達
    ，難謂合法云云，惟按「行政程序之代理人受送達之權限未
    受限制者，送達應向該代理人為之。」行政程序法第71條定
    有明文。經查，本件依抗告人申請遺族撫卹金時所檢附之「
    公務人員遺族撫卹事實表」，其所填領卹遺族代表為抗告人
    甲○○，再者「公務人員遺族撫卹金請領順序系統表」內填
    載領受代表人亦為抗告人甲○○，此外「遺族請領撫卹金同
    意書」亦填載領卹遺族即抗告人乙○○、丙○○、丁○○○
    同意由抗告人甲○○代表具領一次及年撫卹金，並由彼等簽
    章，此為原裁定所認定之事實。本件抗告人乙○○、丙○○
    、丁○○○既以抗告人甲○○為領卹遺族代表向相對人申請
    遺族撫卹金，並同意由抗告人甲○○代表具領一次及年撫卹
    金，自可認抗告人乙○○、丙○○、丁○○○於該行政程序
    中以同意書為書面委任之提出，而委任抗告人甲○○為代理
    人，且其受送達之權限未受限制，依上引行政程序法第71條
    之規定，相對人上開送達程序自屬合法。抗告人抗告難認有
    理由，應予駁回。
五、依行政訴訟法第104條、民事訴訟法第95條、第78條、第104
    條、第85條第1項前段，裁定如主文。
中    華    民    國    97    年    1     月    24    日
                    最高行政法院第五庭
                        審判長法官  劉  鑫  楨
                              法官  侯  東  昇
                              法官  林  樹  埔
                              法官  劉  介  中
                              法官  戴  見  草
以  上  正  本  證  明  與  原  本  無  異
中    華    民    國    97    年    1     月    25    日
                              書記官  吳  玫  瑩


司法院資訊處製作；財團法人民間司法改革基金會備份。
